【裁判字號】    90,上易,203
【裁判日期】    901008
【裁判案由】    竊盜等
【裁判全文】
臺灣高等法院花蓮分院刑事判決                      九十年度上易字第二三號
    上  訴  人  臺灣臺東地方法院檢察署檢察官
    被      告  乙○○
    選任辯護人  張政衡律師
右上訴人，因被告竊盜等案件，不服臺灣台東地方法院八十九年度易字第一○九號，
中華民國九十年六月二十日第一審判決 (起訴案號：臺灣台東地方法院檢察署八十八
年度偵字第二五二一號)提起上訴，本院判決如左：
    主    文
原判決有關乙○○無罪部分撤銷。
乙○○竊盜，處有期徒刑參月，如易科罰金，以參佰元即新台幣玖佰元折算壹日。
其餘上訴駁回。
撤銷改判部分所處之刑與上訴駁回部分，應執行有期徒刑伍月，如易科罰金，以參佰
元即新台幣玖佰元折算壹日。
    事    實
一、乙○○於民國（下同）八十八年八月二十四日下午六時許，在台東市○○路中央
    市場內，意圖為自己不法之所有，將甲○○所有之鐵製雞籠十三個以及塑膠製雞
    籠四個竊為己有，並用貨車將雞籠載運至位於臺東市○○路○段七十一巷十八號
    住處旁寄藏，以供自己使用。乙○○另於八十八年八月二十五日上午十時三十分
    許，因甲○○發現雞籠遭竊，前往乙○○前揭住處，索討雞籠，乙○○竟基於傷
    害之故意，徒手毆打甲○○，致甲○○受有左胸挫傷之傷害。
二、案經被害人甲○○訴請臺東縣警察局臺東分局報請臺灣臺東地方法院檢察署檢察
    官偵查起訴。
    理    由
一、訊據被告乙○○固坦承與告訴人於上述時間地點確有互相拉扯，並推告訴人甲○
    ○胸部等情，惟否認有何竊盜以及傷害之犯行，辯稱被告僅係與告訴人拉扯，並
    無傷害，至於雞籠，係因當天是農曆七月半，被告先後載四台貨車之雞籠，而鐵
    籠（籃）子是在中央市場內錯拿的；另塑膠籃子四個係攤商誤丟進僱工許榮昌所
    駕貨車上而誤拿等語。
二、就被告所涉竊取雞籠之犯行部分，被告雖然一再否認犯行，辯稱僅係誤拿。然查
    被告於本院調查中稱其所有雞籠之顏色係黃色（見本院九十年九月四日筆錄），
    而告訴人甲○○所有之鐵製雞籠係塗以藍色，有原審法院之勘驗筆錄以及照片附
    卷為證（見原審卷第二十三頁），二者顏色差異甚大，更且依照原審法院屢勘現
    場所攝雞籠之照片（原審卷第二十三頁以下）觀之，各家之雞籠均有明顯之不同
    ，有的是在籠子上綁上紅線，有的是塑膠籠子，而在籠子上註明店名以及電話，
    有的在鐵籠上鑲上鐵片，註明店名「台東裕」以及電話，理應無誤認之可能，被
    告所稱係誤認，當屬卸責之詞。再者證人鄭東茂於偵查中稱「中盤商自己收自己
    的籠子，．．．曾被錯拿過幾個，但都是只有一、二個，不可能是大量拿錯，．
    ．．」（偵查卷第十三頁背面）、證人雞販林跳於偵查中稱「中盤商要自己負責
    收，．．．不會誤收別人的籠子，．．．只有拿錯幾個，．．．」（偵卷第十五
    頁），均證稱錯拿幾個屬於常情，但被告拿取之數量多達十七個之多，顯然超越
    常情，被告辯稱係錯拿，自屬未可採信。至於證人許榮昌雖證稱：「有時下完雞
    隻後，車子要開走時，向我們買雞的小販會說，這是你們的雞籠，會把它丟到我
    們的車上，我們載了就走，沒有看」（見原審法院卷第四十六頁、四十七頁），
    其證言僅係證明雞籠確有拿錯之可能，但按其所述之情形，係小販將雞籠丟上車
    ，則其數量亦應不多，更且以被告之雞籠在顏色以及特徵上均與其他人之雞籠有
    顯著不同，已如前述，則縱然小販丟擲錯誤，被告或是其雇用之人亦應可當場發
    覺，僅有可能錯拿多達十七個之可能。被告所辯，未可採信，被告此部分之犯行
    ，應堪認定。原審法院就此部分為無罪之判決，尚屬有誤，應予撤銷改判。
三、另被告所涉傷害犯行部分，業據告訴人迭於警訊及檢察官偵查中證述綦詳（參照
    警訊筆錄第三頁、偵查卷第八頁背面），另證人朱天生即告訴人之受僱人亦證稱
    ：「因我與老闆甲○○共同至臺東市○○路○段七十一巷十七號乙○○家旁，拿
    我老闆所有籃子，而乙○○看到便向前打老闆．．」等語（參照警訊卷第六頁背
    面），此外並有告訴人左胸挫傷之臺東醫院八十八年八月二十五日診斷書附卷可
    稽，是被告所辯顯為卸責之詞，不足採信，被告此部分之犯行，罪證明確，亦堪
    以認定。
四、核被告所為，係犯刑法第三百二十條第一項之竊盜罪以及第二百七十七條第一項
    之傷害罪。被告所犯二罪，構成要件不同，犯意各別，應分論併罰。告訴人雖指
    稱被告尚另有多次竊取雞籠之犯行，然均無證據加以證明，不再另為無罪之諭知
    。爰審酌被告並無前科，素行尚佳，有台灣高等法院被告全國前案紀錄表附卷可
    參，被告本次犯行所竊得之利益雖非巨大，但對於雞隻零售業同行間之信賴關係
    有不良影響，而被告於犯後，在告訴人請求返還雞籠時，竟然出手毆打告訴人，
    被害人所受傷害尚屬輕微，被告至今尚未與告訴人達成民事和解以及其他被告之
    品行、智識程度、生活狀況、犯罪之動機、目的、手段、犯罪時所受刺激、與被
    害人平日之關係、犯罪所生之危害、犯後態度等一切且情狀量處如主文所示之刑
    ，並依法定其應執行刑及諭知易科罰金之折算標準。上訴意旨雖指稱原審法院就
    傷害罪部分之量刑過輕，然原審法院業已審酌前項情節，而量處被告三月有期徒
    刑，量刑堪稱允當，上訴人此部分上訴意旨並無理由，應予駁回。
五、據上論結，應依刑事訴訟法第三百六十九條第一項前段、第三百七十三條、第三
    百六十四條、第二百九十九條第一項前段、刑法第三百二十條第一項、第二百七
    十七條第一項、第四十一條第一項前段、第五十一條第五款、罰金罰鍰提高標準
    條例第一條前段、第二條判決如主文。
本案經檢察官崔紀鎮到庭執行職務。
中        華      民      國      九十       年      十     月   八     日
                                    審判長法官    謝  志  揚
                                          法官    莊  謙  崇
                                          法官    賴  淳  良
右正本證明與原本無異。
本件不得上訴。
                                        書記官    邱  廣  譽
中        華      民      國      九十       年      十     月   八     日


司法院資訊處製作；財團法人民間司法改革基金會備份。
